臺灣桃園地方法院刑事判決
110年度交簡上字第275號
上  訴  人  
即  被  告  貝姝嫻



上列上訴人即被告因過失傷害案件，不服本院於中華民國一一○
年八月十九日所為109年度壢交簡字第3167號第一審簡易判決（
聲請簡易判決處刑案號：109年度偵字第22554號），提起上訴，
本院管轄之第二審合議庭判決如下：
    主  文
上訴駁回。
貝姝嫻緩刑貳年。
    事實及理由
一、本案經本院合議庭審理結果，認原審以被告貝姝嫻涉犯道路
    交通管理處罰條例第86條第1 項、刑法第284 條前段之汽車
    駕駛人無駕駛執照駕車過失傷害罪，判決處拘役55日，並諭
    知易科罰金之折算標準為新臺幣（下同）1 千元折算1 日，
    經核認事用法並無不合，量刑亦稱妥適，應予維持，並引用
    附件刑事簡易判決所記載之事實、證據及理由（如附件）。
二、被告上訴意旨略以：原審量刑過重，請求鈞院從輕量刑，並
    為緩刑之宣告等語。
三、按量刑之輕重，係屬事實審法院得依職權自由裁量之事項，
    苟於量刑時，已依行為人之責任為基礎，並斟酌刑法第五十
    七條各款所列情狀，而未逾越法定範圍，又未濫用其職權，
    即不得遽指為違法（最高法院99年度台上字第189 號判決意
    旨參照）。準此，法官量刑，如非有上揭明顯違法情事，自
    不得擅加指摘其違法或不當。次按執行裁判由為裁判法院之
    檢察官指揮之，刑事訴訟法第457 條第1 項前段定有明文。
    經查，被告貝姝嫻涉犯汽車駕駛人無駕駛執照駕車過失傷害
    罪等情，原審以被告犯罪事證明確，援引刑事訴訟法第449 
    條第1 項前段、第3 項、第300 條、第454 條第2 項，道路
    交通管理處罰條例第86條第1 項，刑法第284 條前段、第41
    條第1 項前段，刑法施行法第1 條之1第1 項規定，審酌被
    告無照騎車上路，疏未注意轉彎車應讓直行車先行，貿然左
    轉彎，肇致本案車禍事故，告訴人許芯瑜因而受有傷害，所
    為實不可取，兼衡被告犯後態度，並考量被告之素行、過失
    情節、告訴人所受傷勢程度，暨被告於警詢時自陳國中畢業
    之智識程度、家庭經濟狀況勉持之生活狀況等一切情狀，量
    處拘役55日，並諭知易科罰金之折算標準，核其認事用法，
    洵無不當，量刑亦稱妥適。從而，被告猶執前詞提起上訴，
    尚無理由，應予駁回。
四、末查，被告貝姝嫻前未曾故意犯罪受有期徒刑以上刑之宣告
    ，此有上揭前案紀錄表可稽，其僅因一時失慮，致偶罹刑典
    ，考量其於本院審理時坦承犯行，並已與告訴人許芯瑜達成
    調解，並已賠償完畢乙節，此有被告所提出桃園市平鎮區調
    解委員會調解書及本院公務電話紀錄表各1份在卷可按（見
    本院卷第43頁及第45頁），信被告經此偵審程序及科刑教訓
    後，應知所警惕，當無再犯之虞，本院因認前開刑之宣告以
    暫不執行為適當，爰依刑法第74條第1 項第1 款規定，諭知
    緩刑貳年。
據上論斷，應依刑事訴訟法第455 條之1 第1 項、第3 項、第36
8 條、第373 條，第74條第1 項第1 款，判決如主文。
本案經檢察官吳建蕙聲請以簡易判決處刑，經林鈺瀅到庭執行職
務。
中　　華　　民　　國　　111 　年　　3 　　月　　31　　日
                 刑事第十四庭  審判長法  官  江德民
                                     法  官  劉得為
                                     法  官  程欣儀
以上正本證明與原本無異。
不得上訴。
　　　　　　　　　　　　　　　       書記官　沈詩婷
中　　華　　民　　國　　111 　年　　3 　　月　　31　　日



附件：
臺灣桃園地方法院刑事簡易判決
                              109年度壢交簡字第3167號
聲　請　人　臺灣桃園地方檢察署檢察官 
被　　　告　貝姝嫻　女　民國00年0月0日生
                    身分證統一編號：Z000000000號
                    住○○市○○區○○街00號
上列被告因過失傷害案件，經檢察官聲請以簡易判決處刑（109
年度偵字第22554 號），本院判決如下：
    主      文
貝姝嫻汽車駕駛人，無駕駛執照駕車，犯過失傷害罪，處拘役伍
拾伍日，如易科罰金，以新臺幣壹仟元折算壹日。
    事實及理由
一、本件犯罪事實及證據，除犯罪事實欄一第1 行所載「貝姝嫻
    」，應補充更正為「貝姝嫻為無普通重型機車駕駛執照之人
    ，」外，其餘均引用檢察官聲請簡易判決處刑書之記載（如
    附件）。
二、論罪科刑：
（一）按刑法總則之加重，係概括性之規定，所有罪名均一體適
      用；刑法分則之加重，係就犯罪類型變更之個別犯罪行為
      予以加重，成為另一獨立之罪名。道路交通管理處罰條例
      第86條第1 項關於汽車駕駛人，無駕駛執照駕車、酒醉駕
      車、吸食毒品或迷幻藥駕車、行駛人行道或行經行人穿越
      道不依規定讓行人優先通行，因而致人受傷或死亡，依法
      應負刑事責任者，加重其刑至二分之一之規定，係就刑法
      第276 條之過失致人於死罪，同法第284 條之過失傷害（
      及致重傷）罪之基本犯罪類型，對於加害人為汽車駕駛人
      ，於從事駕駛汽車之特定行為時，或於行駛人行道、行經
      行人穿越道之特定地點，不依規定讓行人優先通行，因而
      致人受傷或死亡之特殊行為要件予以加重處罰，已就上述
      刑法第276 條、第284 條各罪犯罪類型變更之個別犯罪行
      為予以加重，而成另一獨立之罪名，自屬刑法分則加重之
      性質（最高法院99年度台非字第198 號判決意旨參照）。
      查被告貝姝嫻無普通重型機車駕駛執照，有公路監理電子
      閘門證號查詢汽車駕駛人資料在卷可佐（偵卷第83頁），
      竟仍騎乘上開車輛，屬無照駕駛。是核被告所為，係犯道
      路交通管理處罰條例第86條第1 項、刑法第284 條前段之
      汽車駕駛人無駕駛執照駕車過失傷害罪。至聲請簡易判決
      處刑書僅認被告係犯刑法第284 條前段之過失傷害罪，固
      有未合，然聲請意旨與本院所認定之事實，兩者之基本社
      會事實同一，爰依法變更檢察官所引應適用之法條，並依
      道路交通管理處罰條例第86條第1 項規定，加重其刑。
（二）爰以行為人之責任為基礎，審酌被告無照騎車上路，疏未
      注意轉彎車應讓直行車先行，貿然左轉彎，肇致本案車禍
      事故，告訴人許芯瑜因而受有傷害，所為實不可取；兼衡
      被告犯後否認犯行，然迄今尚未與告訴人達成和解以賠償
      損害，犯後態度難謂良好；並考量被告之素行、過失情節
      、告訴人所受傷勢程度，暨被告於警詢時自陳國中畢業之
      智識程度、家庭經濟狀況勉持之生活狀況等一切情狀，量
      處如主文所示之刑，並諭知易科罰金之折算標準。
三、依刑事訴訟法第449 條第1 項前段、第3 項、第300 條、第
    454 條第2 項，道路交通管理處罰條例第86條第1 項，刑法
    第284 條前段、第41條第1 項前段，刑法施行法第1 條之1
    第1 項，逕以簡易判決處刑如主文。
四、如不服本判決，應於判決送達後20日內，向本院提出上訴狀
    （應附繕本），上訴於本院第二審合議庭。本案經檢察官吳
    建蕙聲請以簡易判決處刑。
中　　華　　民　　國　110 　　年　　8 　　月　　19　　日
                  刑事第一庭  法　官　羅文鴻
以上正本證明與原本無異。
如不服本判決，應於判決送達後20日內向本院提出上訴狀（應附
繕本）。
                              書記官　黃宜貞
中　　華　　民　　國　 110　　年　　8 　　月　　19　　日
附錄本案論罪科刑法條：
中華民國刑法第284條
因過失傷害人者，處 1 年以下有期徒刑、拘役或 10 萬元以下
罰金；致重傷者，處 3 年以下有期徒刑、拘役或 30 萬元以下
罰金。
附件：
臺灣桃園地方檢察署檢察官聲請簡易判決處刑書
                                    109年度偵字第22554號
    被　　　告　貝姝嫻　女　40歲（民國00年0月0日生）
                        住○○市○○區○○街00號
                        國民身分證統一編號：Z000000000號
上列被告因過失傷害案件，業經偵查終結，認為宜以簡易判決處
刑，茲將犯罪事實及證據並所犯法條分敘如下：
          犯罪事實
一、貝姝嫻無機車駕駛執照，詎其於民國109年3月20日中午12時
    20分許，騎乘車牌號碼000-000號普通重型機車，沿桃園市
    平鎮區康樂路由西往東方向行駛，行經該路段與延平路交岔
    路口欲左轉時，本應注意轉彎車應讓直行車先行，而依當時
    天候晴、日間自然光線、路面鋪裝柏油、乾燥、無缺陷、無
    障礙物、視距良好等情況，並無不能注意之情事，竟疏未注
    意及此，貿然左轉，適有許芯瑜(另為不起訴處分)騎乘電動
    車，沿同路段同向在後直行駛至，許芯瑜閃避不及發生自後
    追撞，並受有左側膝部挫傷、胸部挫傷等傷害。嗣許芯瑜報
    警處理，始悉上情。
二、案經許芯瑜訴由桃園市政府警察局平鎮分局報告偵辦。
             證據並所犯法條
一、詢據被告貝姝嫻矢口否認有何過失傷害犯行，辯稱：對方臉
    紅紅的，問對方要不要報警，對方沒有回應，懷疑對方有喝
    酒云云。惟查，上揭犯罪事實，業據證人即告訴人許芯瑜於
    警詢中證述明確，並有康富骨科診所診斷證明書、道路交通
    事故現場圖、道路交通事故調查報告表㈠、㈡、照片14張、
    公路監理電子閘門資料、桃園市政府警察局舉發違反道路交
    通管理事件通知單、桃園市政府警察局平鎮分局平鎮交通分
    隊道路交通事故當事人登記聯單、處理交通事故事後報案登
    記表等件在卷可稽；次按，轉彎車應讓直行車先行，道路交
    通安全規則第102 條第1 項第7 款、第2 條第1 項第1 款訂
    有明文，被告騎乘機車對於前揭規定自應注意遵守，卻未能
    確實注意，致與告訴人發生碰撞，並造成告訴人受傷，被告
    行為自有過失，且此過失與告訴人所受之傷害結果間，具有
    相當因果關係甚明，被告所辯要屬卸責之詞，顯不可採，其
    犯嫌堪以認定。
二、核被告所為，係犯刑法第284條前段之過失傷害罪嫌。被告
    無機車駕駛執照駕車，因而致告訴人受傷，請依道路交通管
    理處罰條例第86條第1項規定加重其刑。
三、依刑事訴訟法第451條第1項聲請逕以簡易判決處刑。
    此　　致
臺灣桃園地方法院
中　　華　　民　　國　 109　　年　　8 　　月　　13　　日
                          檢  察  官  吳建蕙
本件證明與原本無異
中　　華　　民　　國　 109　  年    8 　  月　  28    日
                          書  記  官  吳文琳
附記事項：
本件係依刑事訴訟法簡易程序辦理，法院簡易庭得不傳喚被告、
輔佐人、告訴人、告發人等出庭即以簡易判決處刑；被告、被害
人、告訴人等對告訴乃論案件如已達成民事和解而要撤回告訴或
對非告訴乃論案件認有受傳喚到庭陳述意見之必要時，請即另以
書狀向簡易法庭陳述或請求傳訊。
所犯法條：
道路交通管理處罰條例第86條第1項
汽車駕駛人，無駕駛執照駕車、酒醉駕車、吸食毒品或迷幻藥駕
車、行駛人行道或行經行人穿越道不依規定讓行人優先通行，因
而致人受傷或死亡，依法應負刑事責任者，加重其刑至二分之一
。
汽車駕駛人，在快車道依規定駕車行駛，因行人或慢車不依規定
，擅自進入快車道，而致人受傷或死亡，依法應負刑事責任者，
減輕其刑。
中華民國刑法第284條
因過失傷害人者，處一年以下有期徒刑、拘役或十萬元以下罰金
；致重傷者，處三年以下有期徒刑、拘役或三十萬元以下罰金。